

Cristina Romero

Full Stack Developer

- cris.rom.lopez@gmail.com
- +34 660827820
- Portfolio Web





Quién soy

He trabajado durante los últimos 8 años de mi vida en el sector financiero, específicamente en departamentos de cobros. Durante este tiempo he querido desarrollar mi parte creativa compaginándolo con trabajos freelance de fotografía. Soy una persona inquieta y me gusta evolucionar por lo que decidí realizar un bootcamp de desarrollo web fullstack y ha sido sin duda la mejor decisión de mi vida.

Idiomas

Español · nativo Catalán · nativo Inglés · intermedio Francés · básico

Software

Photoshop · avanzado

Excel·intermedio

Experiencia

Frontend Developer

Freelance

Remoto

May. 2022- Actualidad

- Creación de sitios web.
- Creación de portafolios.
- Transformación de proyectos a responsive design.
 - React.js / JS / MUI / Bootstrap / Sass / Angular/ TypScript / HTML5 / CSS3

lleterals Davidanas

Fullstack Developer

Neoland

Madrid

Ene. 2022- Actualidad

- Web Responsive
 - Git & Github / HTML / CSS / Flexbox
- <u>Tablero Kanban</u>
 - Git & Github / HTML / CSS / JS / React.js
- Nikon Weather App
 - Git & Github / HTML / CSS / JS / React.js / Bootstrap
- <u>Proyecto Final Bitácora</u>
 - Git & Github / HTML / CSS / JS / React.js / Bootstrap / Sass / Express.js / Node.js / MongoDb

Fotógrafa Freelance

Larom Photgraphy

Barcelona

Ago. 2016 - Actualidad

- Fotografía gastronómica y de producto.
- Fotografía de retrato.
- Trabajo para empresas como Homo Naturals o El Petit Gourmet.
- Edición y retoque digital con Lightroom y Photoshop.

Gestora de cobros

Younited Credit

Barcelona

Mar. 2019 - Ene.2022

- Control de cobros y gestión de la cartera de impagos.
- Análisis de solvencia de los clientes
- Atención al cliente y resolución de incidencias.
- Gestión de correo del departamento.
- Emisión de la documentación necesaria para amortizaciones parciales o totales.

Formación

2022 Bootcamp Full Stack Developer

Neoland

2020 Curso Profesional Ilustración Digital

Arteneo

2018 Curso de Fotografía y Edición Digital

Fotoespai

2008 CF Grado Superior en Turismo y Agencias de Viajes

Bisbe Sivilla

Habilidades técnicas

JavaScript Responsive Web Design MongoDB

CSS Node.js TypeScript

HTML Express.js Angular

React.is Git & Github Jira

Bootstrap Sass